臺灣高等法院民事裁定
109年度上字第198號
聲  請  人  
即 上訴 人  簡再生  

特別代理人  簡智偉  
聲  請  人  
即 上訴 人  劉簡碧珠
            簡嘉重  

            盧靜仙  
            盧諸嶺  
            盧權章  
            盧天佑  
共      同
訴訟代理人  林威伯律師
複 代理 人  李詩涵律師
相  對  人  高秀鳳  

上列聲請人即上訴人因與被上訴人簡長壽間請求所有權移轉登記
事件，聲請命相對人追加為原告，本院裁定如下： 
    主  文
相對人高秀鳳應於本裁定正本送達後五日內追加為原告，逾期未
追加，視為已一同起訴。
    理  由
按訴訟標的對於數人必須合一確定而應共同起訴，如其中一人
  或數人拒絕同為原告而無正當理由者，法院得依原告聲請，以
  裁定命該未起訴之人於一定期間內追加為原告，逾期未追加者
  ，視為已一同起訴，民事訴訟法第56條之1第1項定有明文，此
  係規定於總則編，第二審程序亦有其適用。又繼承人有數人時
  ，在分割遺產前，各繼承人對於遺產全部為公同共有，為民法
  第1151條所明定。公同共有債權人起訴請求債務人履行債務，
  係公同共有債權之權利行使，非屬回復公同共有債權之請求，
  依同法第831條準用第828條第3項規定，除法律另有規定外，
  應得其他公同共有人全體之同意，或由公同共有人全體為原告
  ，其當事人之適格始無欠缺。
查聲請人即上訴人簡再生等七人主張：伊之被繼承人即訴外人
  簡陳妹前於民國63年間與簡再生各出資1/2購買坐落新北市○○
  區○○○段○○○○段00000○000000地號土地應有部分1/4，及其上同
  段1637建號建物所有權全部（下稱系爭土地、系爭建物），權
  利各半，並均借名登記於被上訴人簡長壽名下。嗣簡陳妹於85
  年間死亡，其與被上訴人間之借名契約已終止等情，依繼承及
  民法第179條規定，請求被上訴人將系爭土地應有部分1/8及系
  爭建物應有部分1/2移轉登記予簡陳妹之全體繼承人。依前說
  明，此係屬公同共有權利之行使，其訴訟標的對於簡陳妹之繼
  承人有合一確定之必要，應由簡陳妹之全體繼承人一同起訴及
  應訴，其當事人適格始無欠缺。又簡陳妹之繼承人，除兩造當
  事人外，尚有相對人高秀鳳一人，有簡陳妹之除戶謄本、繼承
  系統表、代位繼承系統表、繼承人戶籍謄本、原法院板橋簡易
  庭紀錄科查詢表在卷可稽（見原審調解卷第12至26、34至35頁
  、原審卷第333頁、本院卷第77至95頁），相對人經本院於109
  年7月15日通知於文到5日內就聲請人所提前開訴訟是否同意追
  加為原告乙事表示意見，其逾期迄未表示意見（見本院卷第28
  7至299頁），則聲請人依首揭民事訴訟法規定，聲請命相對人
  於一定期間內追加為原告，核屬正當，爰命相對人於收受本裁
  定正本後五日內追加為原告，逾期未追加，即視為已一同起訴
  。
據上論結，本件聲請為有理由，爰裁定如主文。
中　　華　　民　　國　　109 　年　　9 　　月　　2   　日
                  民事第七庭    
                    審判長法  官  李昆霖
                          法  官  王育珍
                          法  官  林翠華
正本係照原本作成。
如不服本裁定，應於收受送達後10日內向本院提出抗告狀，並應
繳納抗告費新臺幣1千元。
中　　華　　民　　國　　109 　年　　9 　　月　　2 　　日
　　　　　　　　　　　　　書記官  黃文儀